# 控股子公司变为全资子公司，合并报表的处理

提问人：火小禅 时间：2013-03-22 01:34:09
陈老师，向您请教：２０１２年度Ａ公司向其持股７０%控股子公司的少数股东收购了另３０%的股权，收购基准日支付的对价超过了３０%比例拥有子公司净资产的份额，该差额在期末编制合并报表时，如何在合并报表中列示？谢谢您了

回答人：chenyiwei
回复 火小禅 的帖子
按照《企业会计准则解释第 2 号》第二条规定处理：“母公司在编制合并财务报表时，因购买少数股权新取得的长期股权投资与按照新增持股比例计算应享有子公司自购买日（或合并日）开始持续计算的净资产份额之间的差额，应当调整所有者权益（资本公积），资本公积不足冲减的，调整留存收益。”